臺灣新北地方法院三重簡易庭小額民事判決
                                   111年度重小字第1110號
原      告  謝宥騏  
被      告  郭炳璋  
                      (現另案於法務部○○○○○○○○○○○執行)
上列當事人間請求侵權行為損害賠償事件，原告提起刑事附帶民
事訴訟（110年度審附民字第1006號），經本院刑事庭裁定移送
前來，本院於中華民國111年5月31日言詞辯論終結，判決如下：
    主  文
被告應給付原告新臺幣伍仟元，及自民國一百一十年十二月五日
起至清償日止，按年息百分之五計算之利息。
原告其餘之訴駁回。
本判決原告勝訴部分得假執行。
原告其餘假執行之聲請駁回。 
    事 實 及 理 由
一、原告主張：緣被告基於詐欺取財之犯意，於民國109年2月間
    ，透過電腦設備連結網際網路至社群網站Facebook上，於10
    9年5月2日11時許，以暱稱「俞芯」透過臉書通訊軟體，向
    原告謊稱可販售IPHONE商品之不實訊息，致原告陷於錯誤，
    於同日13時25分許，依被告指示將新臺幣(下同)5,000元匯
    入被告指定之繳費代碼帳戶，原告因而受有5,000元之財產
    上損害。又因本件詐騙案件對原告造成心理傷害，故請求10
    ,000元之精神損害，上開金額合計為15,000元。為此，爰依
    侵權行為法律關係提起本件訴訟，求為判決：被告應給付原
    告15,000元及自起訴狀繕本送達翌日起至清償日止，按年息
    百分之5計算之利息。並陳明願供擔保，請准宣告假執行。 
二、被告則請求駁回原告之訴，並以：原告求償金額過高，且被
    告現仍在監執行無法負擔等語置辯。 　　
三、本件原告主張之事實，為被告所不爭執，復經本院核閱本院
    刑事庭110年度審易字第1546號刑事電子卷證屬實。又被告
    上揭行為，並經本院刑事庭以110年度審易字第1546號刑事
    判決認定被告犯詐欺取財罪，判處罪刑確定在案，有本院前
    開判決書1份可參。是堪信原告之主張為真實。
四、按因故意或過失，不法侵害他人之權利者，負損害賠償責任
    ，民法第184條第1項前段定有明文。查被告故意不法侵害原
    告之財產權，造成原告受有損害，故被告應就原告所受財產
    上損害5,000元負賠償責任。雖被告以上開情詞置辯，然按
    有無資力償還，乃係執行問題，不得據為不負履行義務之抗
    辯（最高法院19年上字第1733號判例參照），被告上揭所辯
    ，不得據為拒絕清償之理由。是原告執此請求，洵屬有據。
    至原告另主張其因本件詐欺案件，造成心理傷害，故請求被
    告賠償10,000元精神慰撫金云云。惟按不法侵害他人之身體
    、健康、名譽、自由、信用、隱私、貞操，或不法侵害其他
    人格法益而情節重大者，被害人雖非財產上之損害，亦得請
    求賠償相當之金額。民法第195條第1項前段固有明文。惟精
    神慰撫金之賠償，應以人格權遭不法侵害為其前提，倘人格
    權未受有侵害，縱因此感到精神痛苦，仍與前揭要件未合，
    自無從請求加害人賠償其非財產上之損害。經核原告主張因
    詐欺案件遭被告不法侵害，係屬單純之財產權損害，核與原
    告之人格權無涉，是原告據此主張被告應賠償精神慰撫金10
    ,000元云云，洵屬無據，不應准許。
五、綜上所述，原告依據侵權行為之法律關係，請求被告應給付
    5,000元，及自起訴狀繕本送達翌日即110年12月5日起至清
    償日止，按年息百分之5計算之利息，為有理由，應予准許
    ；逾此部分之請求，為無理由，應予駁回。
六、本件事證已臻明確，兩造其餘主張、攻擊防禦方法及所提之
    證據，均核與本件判決所認結果不生影響，爰毋庸逐一再加
    論述，附此敘明。
七、本件原告勝訴部分，係適用小額程序所為被告敗訴之判決，
    爰依民事訴訟法第436 條之20規定，依職權宣告假執行。至
    原告敗訴部分，其假執行之聲請即失其依據，應併予駁回。
八、本件係原告提起刑事附帶民事訴訟，經本院刑事庭裁定移送
    審理，免納裁判費，本件訴訟中亦未生其他訴訟費用，故毋
    庸諭知訴訟費用之負擔，併此敘明。　　
中　　華　　民　　國　　111 　年　　6 　　月　　14　　日
                      三重簡易庭  法  官  王士珮
以上正本係照原本作成。
如不服本判決，應於送達後20日內，向本院提出上訴狀，並表明
上訴理由（上訴理由應表明1、原判決所違背之法令及具體內容
。2、依訴訟資料可認為原判決有違背法令之具體事實。），如
於本判決宣示後送達前提起上訴者，應於判決送達後20日內補提
上訴理由書（須附繕本），如未於上訴後20日內補提合法上訴理
由書，法院得逕以裁定駁回上訴。
中　　華　　民　　國　　111 　年　　6 　　月　　14　　日
　　　　　　　　　　　            書記官  楊家蓉